# 陈版：可转换可赎回优先股转换或赎回会计处理

提问人：sunzbshiye 时间：2018-05-08 12:39:23
请教陈版：
比如可转换可赎回优先股成本 100 万，公允价值上升 1000 万，后转换为普通股，按转换比例，转为 50 万股。 借：应付债券-优先股100 -公允价值变动 1000 贷：股本 50 股本溢价 1050
原公允价值变动损益或其他综合收益 1000 万，转为投资收益还是股本溢价？即，借：投资收益/股本溢价 1000 ，贷：公允价值变动损益/COI 1000。
感谢！

回答人：chenyiwei
转换日原可转债的账面价值与其公允价值之间的差额，转入投资收益；股份公允价值高于其面值的差额，计入资本公积——股本溢价。

提问人：polariswong 时间：2018-05-09 09:44:29
陈老师，题主的可转换可赎回优先股可能是IFRS中分类为按公允价值计量变动计入当期损益的，其账面价值等于公允价值。 (以下分录科目参考CAS)发行：借：银行存款 100 贷：应付债券-优先股 100 确认公允价值变动：借：公允价值变动损益 1000 贷：
应付债券-公允价值变动 1000 转换： 借：应付债券-优先股 100 -公允价值变动 1000 贷：股本 50 股本溢价1050
现在的问题是，在IFRS中，当初计入损失的公允价值变动损益现在该如何转回？是计入股本溢价的借方还是仍然保留在留存收益中？
借：投资收益 1000 ，贷：公允价值变动损益 1000 or 借：股本溢价 1000 ，贷：公允价值变动损益 1000 ？假如计入股本溢价借方，是不是以股本溢价余额为零为限（差额记入待查簿，待股本溢价日后有贷方余额再将未转回的公允价值变动损益补转入股本溢价借方）？

回答人：chenyiwei
我认为这部分公允价值变动损益不应再在转换日转回，其影响将一直保留在留存收益中。转换当日的负债公允价值转为股本和资本公积——股本溢价。

提问人：polariswong 时间：2018-05-10 06:25:51
陈老师，是IFRS对是否转入股本溢价有明确规定吗？ 论理来说，公允价值变动损益是肯定要转回的，如果需要保留在留存收益中，那么只能转入投资收益或其他费用科目（如财务费用）了。 个人看法是转入股本溢价，不如此，则以前的公允价值变动损益的影响会永远留在留存收益中，影响利润的分配，也不符合实际情况，造成财务报表数据与企业实际经营情况相背离。

回答人：chenyiwei
没有直接规定，但权益性/交易形成的权益和留存收益形成的权益之间肯定是要严格区分的，不能相互转换。